【裁判字號】    98,訴,2633
【裁判日期】    981113
【裁判案由】    毒品危害防制條例
【裁判全文】
臺灣臺中地方法院刑事判決              98年度訴字第2633號
公  訴  人  臺灣臺中地方法院檢察署檢察官
被      告  甲○○
上列被告因違反毒品危害防制條例案件，經檢察官提起公訴（98
年度毒偵字第783號），經本院合議庭裁定改依簡式審判程序審
理，判決如下：
    主    文
甲○○施用第一級毒品，累犯，處有期徒刑捌月。扣案之第一級
毒品海洛因壹包（驗餘淨重零點零伍柒壹公克），沒收銷燬之。
    犯罪事實及理由
一、犯罪事實：甲○○前因施用毒品案件，經法院裁定送觀察、
    勒戒後，認有繼續施用毒品之傾向，經法院裁定令入戒治處
    所強制戒治，於民國97年8月18日執行完畢釋放，由臺灣臺
    中地方法院檢察署檢察官以97年度戒毒偵字第252號為不起
    訴處分；並曾因竊盜案件，經臺灣高等法院臺中分院以95年
    度上易字第886號判處有期徒刑1年2月，其後由同院96年度
    聲減字第913號裁定減為有期徒刑7月，於96年8月25日執行
    完畢。詎仍不知悔改，基於施用第一級毒品海洛因之犯意，
    於98年2月23日，在臺中縣太平市○○路461巷120號住處，
    ，將海洛因摻入水中溶解後，以針筒注射之方式，施用第一
    級毒品海洛因1次。嗣為警於98年2月24日上午11時45分許，
    在臺中市○區○○路與漢陽街口，為警攔檢盤查，於警方尚
    未確知其涉案前，主動向臺中市警察局第二分局立人派出所
    員警自首前揭施用毒品之犯行，並交出海洛因1小包（驗餘
    淨重0.0571公克），並接受裁判。
二、證據名稱：
(一)、被告甲○○於警詢、偵查及本院審理時之自白。
(二)、扣案之海洛因1小包（驗餘淨重0.0571公克）。
(三)、中山醫學大學附設醫院檢驗科藥物檢測中心尿液檢驗報告、
    行政院衛生署草屯療養院草療鑑字第0980300062號鑑定書各
    乙紙在卷可參。
(四)、臺灣臺中地方法院檢察署刑案資料查註紀錄表、臺灣高等法
    院被告前案紀錄表（被告前案及素行之認定）。
三、論罪科刑部分：按海洛因係毒品危害防制條例第2條第2項第
    1款所列之第一級毒品，不得非法施用。核被告甲○○所為
    ，係犯毒品危害防制條例第10條第1項之施用第一級毒品罪
    。被告持有第一級毒品海洛因，進而施用，其持有第一級毒
    品海洛因之低度行為應為施用之高度行為所吸收，不另論其
    持有罪。被告前因竊盜案件，經臺灣高等法院臺中分院以95
    年度上易字第886號判處有期徒刑1年2月，其後由同院96年
    度聲減字第913號裁定減為有期徒刑7月，於96年8月25日執
    行完畢，有臺灣臺中地方法院檢察署刑案資料查註紀錄表、
    臺灣高等法院被告前案紀錄表各乙份在卷可參，其受有期徒
    刑執行完畢後，5年以內故意再犯本件有期徒刑以上之罪，
    為累犯，應依刑法第47條第1項之規定加重其刑。又按刑法
    第62條所謂發覺，固非以有偵查犯罪權之機關或人員確知其
    人犯罪無誤為必要，而對其發生有嫌疑時，即得謂已發覺；
    但此項對犯人之嫌疑，仍須有確切之根據得為合理之可疑者
    ，始足當之，若單純主觀上之懷疑，要不得謂已發生嫌疑，
    最高法院72年臺上字第641號判例可資參照。本件警方於98
    年2月24日上午11時45分許，在臺中市○區○○路與漢陽街
    口，執行防搶兼肅毒、肅槍勤務，而攔檢盤查被告，當時經
    警方要求被告出示證件受檢，被告神色慌張，雙手發抖，經
    警方曉以大義後，即從身上上衣口袋拿出1小包海洛因交付
    警方，坦承其持有、施用海洛因之犯行，有臺中市警察局第
    二分局立人派出所警員林奘弘所製作之職務報告乙份在卷可
    參，是被告主動向警員自首前揭施用第一級毒品之犯行，並
    接受裁判，足堪認定。被告主動向警方表示其施用第一級毒
    品之行為，已符合自首之構成要件，爰依刑法第62條之規定
    減輕其刑，並依法先加重後減之。爰審酌被告前經觀察、勒
    戒、強制戒治，仍無法戒絕毒癮，竟又再次施用第一級毒品
    海洛因，無視於毒品對於自身健康之戕害及國家對於杜絕毒
    品犯罪之禁令，惟審酌施用毒品係自戕行為，並未因此而危
    害他人，所生損害不大，犯罪手段尚屬平和及坦承犯行，態
    度良好等一切情狀，量處如主文所示之刑，以示懲儆。扣案
    之海洛因1小包（驗餘淨重0.0571公克），係屬毒品危害防
    制條例第2條第2項第1款所規範之第一級毒品，不問屬於被
    告與否，應依毒品危害防制條例第18條第1項前段規定，宣
    告沒收銷燬之。至扣案之行動電話1支，雖係被告所有之物
    ，然並非被告用以施用海洛因之工具，是就該行動電話本院
    無從為沒收之諭知，末此敘明。
據上論斷，應依刑事訴訟法第273條之1第1項、第299條第1項前
段、第310條之2，毒品危害防制條例第10條第1項、第18條第1項
前段，刑法第11條、第47條第1項、第62條，判決如主文。
中    華    民    國    98    年    11    月    13    日
                        臺灣臺中地方法院刑事第十六庭
                            法  官  劉麗瑛
以上正本證明與原本無異。
如不服本判決應於收受判決後10日內向本院提出上訴書狀，並應
敘述具體理由；其未敘述上訴理由者，應於上訴期間屆滿後20日
內向本院補提理由書（均須按他造當事人之人數附繕本）「切勿
逕送上級法院」。
                            書記官  王玟
中    華    民    國    98    年    11    月    13    日
附錄論罪科刑法條
毒品危害防制條例第10條第1項
施用第一級毒品者，處六月以上五年以下有期徒刑。


司法院資訊處製作；財團法人民間司法改革基金會備份。
